臺灣高等法院刑事判決　　　　　　　　　100年度上訴字第1號
上　訴　人　臺灣臺北地方法院檢察署檢察官
上　訴　人
即　被　告　徐堉仁
選任辯護人　姜明遠律師
被　　　告　李美吟
指定辯護人　本院公設辯護人郭書益
上列上訴人因被告等違反毒品危害防制條例案件，不服臺灣臺北
地方法院99年度訴字第375 號，中華民國99年11月11日第一審判
決（起訴案號：臺灣臺北地方法院檢察署99年度偵字第3054、33
79、4735號、99年度毒偵字第649 、650 、651 號），提起上訴
，本院判決如下：
    主  文
原判決關於徐堉仁施用毒品、販賣毒品予林勝雄、陳金進暨應執
行刑、李美吟持有第一級毒品暨應執行刑部分均撤銷。
徐堉仁犯如附表一編號一所示之持有第二級毒品純質淨重二十公
克以上罪，所處之刑如附表一編號一「所處主刑及從刑」欄所示
。又犯如附表一編號五所示之共同販賣第一級毒品罪，所處之刑
如附表一編號五「所處主刑及從刑」欄所示。
李美吟共同販賣第一級毒品，處有期徒刑拾伍年貳月；扣案如附
表二編號三所示之物，均沒收銷燬；扣案如附表二編號六所示之
犯罪所得新臺幣伍仟元與徐堉仁連帶沒收；扣案如附表二編號四
、七所示之物，均沒收。
其他上訴駁回。
徐堉仁上開撤銷改判（如附表一編號一、五所示）與上訴駁回（
如附表一編號二至四所示）部分所處之有期徒刑，應執行有期徒
刑貳拾年。
徐堉仁被訴販賣第一級毒品、第二級毒品予林勝雄部分無罪。
    事  實
一、徐堉仁明知甲基安非他命係毒品危害防制條例第2 條第2 項
    第2 款規定之第二級毒品，依法不得施用、持有。其前因施
    用毒品案件，經臺灣板橋地方法院以96年度毒聲字第2096號
    裁定送觀察、勒戒，認有繼續施用毒品之傾向，經同法院以
    96年度毒聲字第2822號裁定送強制戒治，於民國97年9 月29
    日執行完畢釋放出所；又因施用第二級毒品甲基安非他命，
    經臺灣士林地方法院以98年度湖簡字第697 號判處有期徒刑
    6 月，於98年11月30日確定（不構成累犯事由）；詎其猶不
    知戒絕毒癮，復基於施用、持有第二級毒品甲基安非他命之
    犯意，於99年1 月27日凌晨2 時許，在其女友李美吟位於新
    北市○○區○○路20之2 號5 樓住處內，以將甲基安非他命
    放入玻璃球內燒烤後吸食煙霧之方式，施用第二級毒品甲基
    安非他命1 次，嗣於99年1 月27日上午11時許為警查獲，並
    於上址扣得純質淨重393.49公克之甲基安非他命12包（純度
    99％，驗前總純質淨重393.49公克，驗餘淨重合計397.34公
    克，如附表二編號1 所示，其餘查獲情形如後所述）。
二、徐堉仁明知海洛因係毒品危害防制條例第2 條第2 項第1 款
    規定之第一級毒品，依法不得販賣、持有，其因真實姓名不
    詳、綽號「阿欽」（或「欽仔」）之成年男子積欠賭債新臺
    幣（以下同）28萬元久未清償，以其所有之0000000000號行
    動電話（如附表二編號1 所示）與「阿欽」聯絡，除同意「
    阿欽」以甲基安非他命抵債外，並另意圖營利，基於販賣第
    一級毒品之犯意，向「阿欽」洽購海洛因，嗣於98年11月初
    某日在新北市永和區中正橋下某處，除取得「阿欽」所交付
    之甲基安非他命15包（約15兩，實際重量不詳，查獲時餘如
    前述附表二編號1 所示之12包），另以8 萬元之價格販入海
    洛因約18.75 公克（約半兩，實際重量、純質淨重均不詳，
    查獲時餘5 包，純度分別為81.47 ％、67.67 ％，驗前純質
    淨重合計9.87公克，驗餘淨重合計14.18 公克，如附表二編
    號3 所示），並分別為如下之販賣行為：
（一）於99年1 月1 日下午4 時2 分19秒，徐堉仁所有之000000
      0000號行動電話接獲鍾振全以0000000000號撥打之電話，
      鍾振全聲稱要「4 月1 日」、「阿泰他家喔！」等語（按
      雙方之默契及共識，此係暗示要以5000元購買1/4 錢即0.
      9 公克之海洛因，並於新北市○○區○○路與自強路口之
      萬泰銀行前面交之意），徐堉仁立即表示同意，並稱其處
      理完畢後即通知鍾振全面交毒品，嗣徐堉仁於同日下午5
      時23分通知鍾振全到約定地點，鍾振全抵達新北市○○區
      ○○路與自強路口之萬泰銀行後，即於同日下午5 時37分
      撥打徐堉仁上揭電話表示其已經抵達，嗣雙方即於上開地
      點碰面，由徐堉仁交付0.9 公克海洛因1 包予鍾振全，並
      收取5000元之代價，賺取其中差價牟利。
（二）於99年1 月2 日下午4 時3 分19秒，徐堉仁所有之000000
      0000號行動電話接獲鍾振全以0000000000號撥打之電話，
      鍾振全聲稱要「跟昨天一樣」、「我現在過去」等語，徐
      堉仁詢以「昨天票子是開4 月1 日嗎？」，鍾振全答稱「
      對」等語（按雙方之默契及共識，此係暗示要以5000元購
      買1/4 錢即0.9 公克之海洛因，並於新北市○○區○○路
      與自強路口之萬泰銀行前面交之意），徐堉仁立即表示同
      意，嗣鍾振全抵達臺北縣三重市○○路與自強路口之萬泰
      銀行後，於同日下午4 時16分通知徐堉仁其已到達，雙方
      隨即於上開地點碰面，由徐堉仁交付0.9 公克之海洛因1
      包予鍾振全，並收取5000元之代價，賺取其中差價牟利。
（三）於99年1 月5 日凌晨0 時42分25秒，徐堉仁所有之000000
      0000號行動電話接獲鍾振全以0000000000號撥打之電話，
      鍾振全問：「老哥，有空嗎？」暗示想要見面交易海洛因
      毒品，惟徐堉仁表示正在外地、暫時無法抽身等語，鍾振
      全即提議其可到徐堉仁所在處所見面，或由其開車去載徐
      堉仁等語，徐堉仁則稱等其準備好可以交易時再聯絡鍾振
      全，嗣鍾振全於當日凌晨2 時11分撥打徐堉仁上揭電話，
      聲稱：「跟女孩子約4 月1 日」云云（按雙方之默契及共
      識，此係暗示要以5000元購買1/4 錢即0.9 公克海洛因之
      意），徐堉仁立表同意，鍾振全又於同日凌晨3 時52分撥
      打徐堉仁上揭電話，徐堉仁告知鍾振全可以到約定之新北
      市○○區○○路與自強路口之萬泰銀行面交，鍾振全抵達
      後，於同日凌晨4 時3 分撥打徐堉仁上揭電話表示其已經
      抵達，嗣雙方即於上開地點碰面，由徐堉仁交付0.9 公克
      之海洛因1 包予鍾振全，並收取5000元之代價，賺取其中
      差價牟利。
三、李美吟亦明知海洛因係毒品危害防制條例第2 條第2 項第1
    款所規定之第一級毒品，依法不得販賣、持有。徐堉仁意圖
    營利，基於販賣第一級毒品海洛因之犯意，於99年1 月27日
    上午9 時前某時，以其所有之0000000000號行動電話（如附
    表二編號4 所示）與陳金進（綽號「阿忠」）聯繫交易毒品
    海洛因9000元、陳金進將委由其同居人白錦蓉取貨、付款等
    事宜，商妥後，徐堉仁因不克出門面交海洛因，遂委其女友
    李美吟代勞，攜上開行動電話1 支、海洛因1 包（驗餘淨重
    1.69公克，如附表二編號5 所示）前往新北市○○區○○路
    恩主公廟前，並囑李美吟將白錦蓉交付之款項攜回；李美吟
    即基於與徐堉仁共同販賣第一級毒品海洛因營利之犯意聯絡
    ，駕車於當日上午9 時許到達上開地點，依徐堉仁先前指示
    進入白錦蓉座車內，將上開海洛因1 包交付白錦蓉，惟白錦
    蓉僅交付其中5000元款項予李美吟。嗣因員警由之前鍾振全
    毒品案件掌握其毒品上游綽號「老哥」之徐堉仁線索，且曾
    發現白錦蓉所駕車輛先前與徐堉仁有所接觸，因跟監白錦蓉
    所駕車輛到上開交易地點而發現上情，及時攔下分別駕車離
    去之白錦蓉、李美吟2 人，並自白錦蓉身上扣得上開第一級
    毒品海洛因1 包（如附表二編號5 所示）、自李美吟身上扣
    得甫收取之現金5000元（如附表二編號6 所示）、徐堉仁所
    有並供與白錦蓉、陳金進連繫販賣毒品事宜所用之行動電話
    1 支（如附表二編號4 所示）。又經李美吟同意並帶同員警
    至其與徐堉仁位在新北市○○區○○路20之2 號5 樓住處執
    行搜索，當場查獲徐堉仁持有第一級毒品海洛因5 包（如附
    表二編號3 所示）、前述第二級毒品甲基安非他命12包、徐
    堉仁所有並供與上手「阿欽」連繫販入海洛因用之行動電話
    1 支（如附表二編號2 所示）、徐堉仁所有併供販賣海洛因
    所用之電子磅秤1 台（如附表二編號7 所示），循線查悉全
    部上情。
四、案經臺北市政府警察局移送臺灣臺北地方法院檢察署檢察官
    偵查起訴。
    理  由
壹、程序方面：
一、關於起訴範圍：
    本案起訴書事實欄編號二雖記載「徐堉仁、李美吟均明知海
    洛因及安非他命為毒品危害防制條例第2 條第2 項第1 款、
    第2 款所規定之第一級毒品……」等語，惟就販賣第一級毒
    品予鍾振全、販賣第二級毒品予林勝雄部分之事實，均僅記
    載被告徐堉仁單獨犯罪，復據檢察官於原審當庭陳述本案檢
    察官起訴被告李美吟販賣毒品之範圍，只限於被告李美吟於
    99年1 月27日共同販賣海洛因予白錦蓉部分等語（見原審卷
    二第139 頁反面），則本案關於被告李美吟部分之起訴範圍
    ，應不包括販賣毒品予鍾振全、林勝雄部分，合先敘明。
二、關於證據能力：
（一）按被告以外之人於檢察事務官、司法警察官或司法警察調
      查中所為之陳述，與審判中不符時，其先前之陳述具有較
      可信之特別情況，且為證明犯罪事實存否所必要者，得為
      證據，刑事訴訟法第159 條之2 定有明文。而該條所謂「
      具有較可信之特別情況」係指證人於檢察事務官、司法警
      察官或司法警察調查中所為之陳述，與審判中不符，而其
      先前之陳述，從客觀上之環境或條件等情況加以觀察，有
      足以取代審判中陳述之可信性保證者而言，此屬證據能力
      之要件，而證人所為之先前陳述，相較於審判中之陳述，
      是否具有更可信之特別情況，法院應比較其前後陳述當時
      之原因、過程、內容等外在環境加以觀察，以判斷先前之
      陳述，是否出於任意性之供述、有無違法取供等情形（最
      高法院98年度臺上字第5361號判決參照）。經查，證人鍾
      振全就其是否向綽號「老哥」之人（即被告徐堉仁）購買
      海洛因、甲基安非他命，其於本院審理中證述之內容，與
      其先前於99年1 月20日警詢中證述有不符之處。本院審酌
      證人鍾振全於警詢時之外部情狀，包括證人在受詢問後均
      經核對筆錄無訛後於筆錄上簽名，又從其詢問筆錄記載均
      條理清楚，且查無其受詢問時有身體、心理狀況異常，或
      受其他外力干擾情形；另其於本院審理中到庭作證，經確
      認與警詢供述未盡相符部分，亦從未提及在警詢時有受強
      暴、脅迫或其他不正訊問之情形，僅說明其警詢當時是故
      意報復被告徐堉仁等語，足見被告鍾振全警詢陳述內容符
      合其自由意識甚明；此外，被告徐堉仁之辯護人於本院準
      備程序除稱內容顯不可信等語（見本院卷第94頁）外，亦
      未主張員警當時有何對被告鍾振全不正取供之情形，僅就
      該警詢內容之證明力有所爭執。從而，應認被告鍾振全上
      開警詢中證述均具有可信之特別情況，且經審酌被告鍾振
      全上開證述之內容，均為認定本案犯罪事實存否所必要，
      則依前揭規定，應認被告鍾振全上開警詢中陳述得作為本
      案之證據。
（二）又按被告以外之人於偵查中向檢察官所為之陳述，除顯有
      不可信之情況者外，得為證據，刑事訴訟法第159 條之1
      第2項 定有明文；又現階段刑事訴訟法規定檢察官代表國
      家偵查犯罪、實施公訴，依法其有訊問被告、證人及鑑定
      人之權，證人、鑑定人且須具結，而實務運作時，偵查中
      檢察官向被告以外之人所取得之陳述，原則上均能遵守法
      律規定，不致違法取供，其可信性極高，故刑事訴訟法第
      159 條之1 第2 項明定被告以外之人於偵查中向檢察官所
      為陳述，除顯有不可信之情況者外，得為證據，至於該項
      所謂「顯有不可信性」，係指陳述是否出於供述者之真意
      、有無違法取供情事之信用性而言，故應就偵查或調查筆
      錄製作之原因、過程及其功能等加以觀察其信用性，據以
      判斷該傳聞證據是否有顯不可信之情況，並非對其陳述內
      容之「證明力」如何加以論斷，二者之層次有別，不容混
      淆（刑事訴訟法第159 條之1 第2 項之立法理由及最高法
      院94年度台上字第629 號判決意旨參照）。經查，證人鍾
      振全於99年3 月4 日於檢察官訊問時所為之證述，業經具
      結，且自筆錄內容觀之，並無不正取供之情事，即就卷證
      形式上觀察，尚無一望即知之顯不可信之情形，被告徐堉
      仁及其辯護人未指出上開證述有何顯不可信之情況，依刑
      事訴訟法第159 條之1 第2 項之規定，證人鍾振全於99年
      3 月4 日於檢察官訊問時所為之證述，自有證據能力。
（三）按被告以外之人（包括證人、鑑定人、告訴人、被害人及
      共同被告等）於審判外之陳述雖不符刑事訴訟法第159 條
      之1 至之4 等4 條之規定，經當事人於審判程序同意作為
      證據，法院審酌該言詞陳述或書面陳述作成時之情況，認
      為適當者，得為證據，當事人或辯護人於法院調查證據時
      ，知有刑事訴訟法第159 條第1 項不得為證據之情形，而
      未於言詞辯論終結前聲明異議者，視為有前項之同意，同
      法第159 條之5 定有明文。查其餘本件下列所用於證明被
      告徐堉仁、李美吟犯罪之被告以外之人於審判外之供述，
      公訴人、被告及其辯護人於本院準備程序中表示同意作為
      證據或無意見（見本院卷第91頁反面至94頁），其中無意
      見部分，迄至言詞辯論終結前，均未再聲明異議，而本院
      審酌上開供述證據製作時之情況，無不當取供及證明力明
      顯過低之瑕疵，認以之作為證據應屬適當，揆諸前開規定
      ，認前揭證據資料應有證據能力。
貳、實體方面：
一、關於如事實欄一所示被告徐堉仁施用第二級毒品甲基安非他
    命、持有第二級毒品純質淨重20公克以上部分，被告徐堉仁
    均坦承不諱，且查：
（一）其於遭警查獲時所採尿液經送檢驗結果，呈現甲基安非他
      命代謝後之安非他命、甲基安非他命陽性反應，有臺灣尖
      端先進生技醫藥股份有限公司濫用藥物尿液檢驗報告、尿
      液檢體委驗單各1 紙在卷可證（見偵字第3379號卷二第48
      、50頁），已堪認定被告徐堉仁此部分自白與事實相符。
      又被告徐堉仁前因施用毒品案件經送觀察、勒戒後，認有
      繼續施用毒品之傾向，復經裁定送強制戒治，於97年9 月
      29日執行完畢釋放出所，並經臺灣板橋地方法院檢察署檢
      察官為不起訴處分確定，有本院被告前案紀錄表1 份附卷
      可參；被告徐堉仁於觀察、勒戒期滿執行完畢後5 年內，
      再為施用毒品行為，嗣再為本案施用第二級毒品甲基安非
      他命犯行，事證明確。
（二）又被告徐堉仁於99年1 月27日經警查獲時，扣得其所有如
      附表二編號1 所示之白色晶體12包，經送鑑驗，驗前總毛
      重405.27公克，包裝塑膠袋總重7.8 公克，經抽驗0.13公
      克鑑驗結果，檢出甲基安非他命成分（純度99% ，驗前總
      純質淨重約393.49公克），有內政部警政署刑事警察局99
      年2 月25日刑鑑字第0990015676號鑑定書1 份在卷可參（
      見原審卷一第69頁，驗餘淨重合計為397.34公克，405.27
      －7.8 －0.13＝397.34），則被告徐堉仁所持有之甲基安
      非他命純質淨重393.49公克，亦顯逾20公克。
（三）綜上，此部分事證明確，均堪認定。
二、如事實欄二(一)至(三)所示被告徐堉仁販賣海洛因予鍾振全部分
    ，訊據被告徐堉仁固坦承有於事實欄二(一)至(三)所示之時間交
    付海洛因給鍾振全，並分別向鍾振全拿取5000元款項等事實
    ，惟矢口否認有何販賣海洛因予鍾振全之行為。辯稱：伊因
    合資購買而交付海洛因給鍾振全等語；其辯護人另辯稱略以
    ：從通訊監察譯文可知鍾振全毒品來源還包括「阿成」、「
    姐仔」、「小艾」等人，然鍾振全僅指證徐堉仁，可見其確
    有挾怨報復情形，又自99年1 月5 日通聯譯文可見鍾振全撥
    電話給徐堉仁時，徐堉仁並未持有毒品，則徐堉仁所述與鍾
    振全合資購買毒品，應與事實相符等語。經查：
（一）被告徐堉仁98年11月初某日，以其所持用之0000000000號
      電話作為聯絡工具，和「阿欽」聯絡，以8 萬元販入海洛
      因約半兩（約18.75 公克）一節，經被告徐堉仁於警詢時
      供稱：海洛因是伊以8 萬元向「阿欽」購買來的，重約半
      兩，伊是在98年11月初下午6 時許，由「阿欽」以000000
      0000電話號碼撥打伊使用的0000000000號行動電話與伊連
      絡，約定在新北市○○區○○路中正橋頭某間遊藝場前見
      面，由「阿欽」將半兩海洛因及15兩甲基安非他命交給伊
      ，伊將8 萬元的現金交給「阿欽」，之後就各自離開，伊
      只向「阿欽」購買過這一次而已等語明確（見偵字第3376
      號卷二第45、46頁）；被告徐堉仁另於原審訊問時陳稱：
      「阿欽」欠伊28萬元，約98年10月或11月在永和區中正橋
      下給伊15包甲基安非他命來抵債，伊同一天用現金8 萬元
      跟「阿欽」買5 包海洛因，每包3.6 公克等語（見原審聲
      羈字第67號卷第10頁），被告徐堉仁迄本院審理中，均未
      否認此部分販入海洛因之事實；而99年1 月27日經警於前
      揭被告李美吟住處扣得如附表二編號3 所示之粉末1 包、
      碎塊狀物4 包經送鑑驗結果，其中粉末1 包（空包裝袋重
      0.25公克，純度81.47%，純質淨重1.51公克）經鑑驗結果
      ，含海洛因成分（驗餘淨重1.85公克）；另其中碎塊狀檢
      品4 包（合計淨重12.36 公克，空包裝袋合計重1.52公克
      ，純度67.67%，純質淨重8.36公克）含海洛因成分（驗餘
      淨重12.33 公克），有法務部調查局濫用藥物實驗室99年
      3 月5 日調科壹字第09923004500 號鑑定書1 份在卷可參
      （見偵字第3379號卷二第116 頁），並有扣案如附表二編
      號3 之海洛因可資為佐，此部分事實首堪認定。
（二）被告徐堉仁有於事實欄二(一)至(三)示時間、地點與被告鍾振
      全見面並交付海洛因、收取款項之事實，經被告徐堉仁於
      偵查及原審審理中所自承在卷（見偵字第3379號卷二第5
      頁、原審卷一第38頁）；另證人鍾振全於被告徐堉仁為警
      查獲前，即於99年1 月20日因涉嫌違反毒品危害防制條例
      經警實施通訊監察並為查獲，其於警詢中陳稱多次向被告
      徐堉仁購買海洛因之情節：伊都是向綽號叫「老哥」之男
      子購買毒品海洛因，伊均撥打0000000000門號連絡，再約
      定時間、地點交易毒品，最近因「老哥」的送貨小弟被警
      方逮捕，「老哥」就立刻改換使用0000000000門號，以逃
      避警方查緝等語（見偵字第3504號卷第11頁）；再參以警
      方對證人鍾振全所使用0000000000號電話監聽結果：
    1.98年1 月1 日與被告徐堉仁持用之0000000000號行動電話
      通話內容：
      （下午4 時2 分19秒）
        鍾振全：老哥，你現在有空嗎，找你有事。
        徐堉仁：你說啊。
        鍾振全：4 月1 日。
        徐堉仁：好。
        鍾振全：阿泰他家喔。
        徐堉仁：等一下好嗎？我現在正在處理。
        鍾振全：好。
        徐堉仁：處理好馬上，我鈴一聲，你就可以過來。
        鍾振全：好。
      （下午5 時23分37秒）
        徐堉仁：過來。
        鍾振全：好。
      （下午5 時37分12秒）
        鍾振全：老哥，我到了。
        徐堉仁：我等一下也到了，我在旁邊而已。
        鍾振全：好。
    2.98年1 月2 日與被告徐堉仁持用之0000000000號行動電話
      通話內容：
      （下午4 時3 分19秒）
        鍾振全：老哥，現在有空嗎？
        徐堉仁：怎樣，請說。
        鍾振全：跟昨天一樣。
        徐堉仁：這樣子是不是，好。
        鍾振全：我現在過去。
        徐堉仁：昨天票子是開4 月1 日嗎？
        鍾振全：對。
        徐堉仁：那我知道。
      （下午4 時16分46秒）
        鍾振全：老哥，我到阿泰他家喔。
        徐堉仁：好，我馬上到。
    3.98年1 月5 日與被告徐堉仁持用之0000000000號行動電話通話
      內容：
      （凌晨0 時42分25秒）
        鍾振全：老哥，有空嗎？
        徐堉仁：沒空，我人在外面，在很遠的地方。
        鍾振全：很遠的地方喔。
        徐堉仁：長腳在那裡嗎？
        鍾振全：沒有啊。
        徐堉仁：你還可以撐嗎？
        鍾振全：沒什麼能撐，還是我過去找你？
        徐堉仁：找我沒有用，還是我儘快。
        鍾振全：差不多什麼時候？
        徐堉仁：我今天沒車還要跟人家借。
        鍾振全：那我過去載你。
        徐堉仁：沒關係，你等我電話。
        鍾振全：大約多少時間。
        徐堉仁：我儘快。
      （凌晨2 時11分14秒）
        鍾振全：老哥你好了嗎？
        徐堉仁：我現在在開車，等一下。
        鍾振全：我跟女孩子約4 月1 日
        徐堉仁：好。
      （凌晨3 時52分53秒）
        鍾振全：老哥...。
        徐堉仁：我現在已經到新莊了，你可以出發了。
        鍾振全：好。
      （凌晨4 時3 分45秒）
        鍾振全：老哥，我到了。
        徐堉仁：等我一下下。
        鍾振全：好。
      上開對話內容分別有監聽譯文可按（見偵字第3054號卷第
      50頁、警聲搜字偵查卷第67、70頁），並為被告徐堉仁、
      鍾振全承認為其等之對話。證人鍾振全亦陳稱：伊在電話
      中會提到「阿泰」，就指萬泰銀行的代稱，伊與徐堉仁都
      約在重陽路、自強路口的萬泰銀行交易；上開99年1 月2
      日的電話是跟徐堉仁拿毒品，金額是5000元，數量好像是
      0.9 克，票子日開4 月1 日是指「41」也就是指0.9 的數
      量，當天伊有拿到，地點就是在萬泰銀行；1 月5 日的電
      話一樣是要跟徐堉仁拿海洛因，金額一樣是5000元，當天
      應該有拿到；通話目的就是向徐堉仁購買海洛因5000元，
      也是在萬泰銀行交易等語明確（見偵字第3379號卷二第22
      、23頁）；而對照上開通訊監察譯文所紀錄之基地台位置
      ，亦均顯示證人鍾振全係位於新北市○○區○○路3 段19
      2 號萬泰銀行附近，亦有萬泰銀行地址資料、電子地圖查
      詢資料在卷可參（見原審卷二第55至62頁），足堪為其於
      警詢中所陳向被告徐堉仁購買毒品等語之佐證。至被告徐
      堉仁雖有於前揭98年1 月5 日通話內容提及「我人在外面
      ，在很遠的地方」、「今天沒車」等語，顯然非指其身上
      沒有毒品，而是指其人在外地而暫無交通工具等情，辯護
      人以該等對話認被告徐堉仁當時身上無海洛因、係與鍾振
      全合買等辯解，亦不可採。
（三）證人鍾振全雖自原審審理時起，翻異前詞，改稱其與被告
      徐堉仁2 人係合資購買海洛因，其先前因誤會是被告徐堉
      仁害其被抓，才故意陷害被告徐堉仁等語。惟查，證人鍾
      振全始終無法說明其究因何故而認是徐堉仁害其被警查獲
      ，且其於99年1 月27日為警查獲，直到99年3 月4 日檢察
      官訊問時，仍指稱被告徐堉仁上開販賣海洛因之行為不移
      ，後於99年3 月10日本案移審至原審法院，證人鍾振全始
      於法官接押訊問時，突然改稱其係與被告徐堉仁合資購買
      海洛因等語，然亦無法合理說明其係如何發現並非被告徐
      堉仁害其被抓，使其在短短數天內供述有如此差異之緣由
      。而證人鍾振全雖陳稱：係看到通訊監察譯文，才知道不
      是被告徐堉仁害伊被抓等語，然參諸其警詢筆錄，警方已
      於警詢中提示相關監聽譯文（見偵字第3054號卷第10頁）
      ，則證人鍾振全於該時即已知悉係因被警監聽而遭查獲，
      與被告徐堉仁並無關聯，其猶於其後為警所詢海洛因來源
      時，指稱係向徐堉仁購買；於當日經移送地檢署訊問時，
      亦為相同陳述，且具體說明與徐堉仁聯絡、交易之細節等
      情；再參其偵查筆錄，檢察官於99年3 月4 日亦提示相關
      通訊監察譯文供其辨認，證人鍾振全於該次仍堅定指證被
      告徐堉仁各次販賣海洛因之行為（見偵字第3379號卷二第
      22至23頁），故證人鍾振全各次供稱海洛因之來源為被告
      徐堉仁，均係在其已閱覽監聽譯文並了解其被查獲實與被
      告徐堉仁無關之後，衡無因誤解其事而出於報復、故意誣
      指為被告徐堉仁之可能，故證人鍾振全事後翻稱與被告徐
      堉仁合資購買海洛因等語，係迴護被告徐堉仁之詞，不足
      採信。而被告徐堉仁於99年1 月6 日上午10時4 分30秒持
      用0000000000號行動電話撥打被告鍾振全持用之00000000
      00號電話，通話內容略以：
        徐堉仁：昨天那個小楊上噱了。
        鍾振全：誰啊？
        徐堉仁：長腳啊！
        鍾振全：是嗎？
        徐堉仁：對啊，本來昨天幫我收錢，然後他打電話給我
                ，約在他家樓下，我到了，一直打電話都沒有
                人接，後來我在附近繞，看到他被三個警察押
                著，到他住處。
        鍾振全：好，我打電話問問看。
        徐堉仁：他是開庭通還是執行通？
        鍾振全：我現在問問看。
      上開通話有監聽譯文在卷可參（見偵字第3054號卷第54頁
      ），與證人鍾振全於警詢時提及被告徐堉仁因送貨小弟被
      逮捕，故立即更換使用0000000000號行動電話之情詞互核
      一致，更足佐證證人鍾振全前揭於警詢、偵查中所述情詞
      屬實。另被告徐堉仁自警詢伊始即自承向「阿欽」購入海
      洛因之時間約為98年11月初左右，其嗣於原審及本院審理
      中則改稱係在99年1 月中旬等語，然被告徐堉仁係於99年
      1 月27日為警查獲，如其確係於99年1 月中旬向「阿欽」
      取得前揭大批之海洛因、甲基安非他命，且除以「阿欽」
      之債務抵償外，被告徐堉仁尚須籌資8 萬元給付，時隔2
      、3 週，其當仍記憶深刻，洵無誤記為約3 個月前之可能
      ，亦無於警詢、偵查中故意矇稱為98年11月初之必要，是
      被告徐堉仁事後改稱為99年1 月間，顯為其所辯與鍾振全
      、陳金進合資購買海洛因等語之彌縫言詞，亦不足採。
（四）又證人鍾振全於向被告徐堉仁購買海洛因前，已有施用海
      洛因之習慣，據證人鍾振全前於移送聲押庭為法官訊問時
      及原審審理時陳述甚明（見原審聲押字卷第6 頁、原審卷
      三第48頁反面），則證人鍾振全當有分辨海洛因品質及真
      偽之能力，縱被告徐堉仁於其中摻入其他粉末以資稀釋，
      亦難以整包完全未含毒品成分之物矇騙過關，倘被告徐堉
      仁所出售之粉末未含真正之海洛因成分，當會為證人鍾振
      全所察覺，而拒絕繼續向被告徐堉仁購買海洛因，是以證
      人鍾振全因海洛因毒癮發作，多次聯繫被告徐堉仁購買海
      洛因抵癮，並無容許被告徐堉仁以其他物品混充海洛因交
      之可能，故即便本案並未扣得被告徐堉仁販售予鍾振全之
      海洛因，參之上情，仍可確認被告徐堉仁所販賣者，係第
      一級毒品海洛因無疑。再以被告徐堉仁於案發後經員警採
      取其尿液送以氣相層析質譜儀法確認檢驗結果，其尿液含
      有甲基安非他命代謝物安非他命、甲基安非他命濃度分別
      高達17240ng/ml、96740ng/ml，另海洛因之代謝物嗎啡部
      分，則呈現陰性反應，有臺灣尖端先進生技公司濫用藥物
      檢驗報告、尿液檢體委驗單可憑（見毒偵字第651 號卷第
      43、45頁），而施用海洛因後24小時內約有服用量之80％
      排泄於尿液中，其於尿液中排出之最長時限，受施用劑量
      、施用方式、個人體質及其代謝情況等因素影響，一般可
      檢出之最長時間為海洛因服用後2 至4 天，有行政院衛生
      署管制藥品管理局90年5 月4 日管檢字第93902 號函示意
      旨可參，則被告徐堉仁於99年1 月27日所採尿液中既無嗎
      啡陽性反應，其辯稱有施用海洛因習慣，最後一次施用是
      99年1 月27日凌晨2 時許在李美吟住處，將海洛因摻入香
      菸內點燃吸食等語（見毒偵字第651 號卷第8 頁），即與
      上開檢驗結果不符，尚無足採；則被告徐堉仁耗資8 萬元
      向「阿欽」販入並持有海洛因，其目的顯非供己施用。況
      被告徐堉仁原與他人共同經營長虹鋼琴酒店，至98年中即
      退股，其經營酒店賠掉約6 、70萬元，在退股以後並無正
      式工作維繫經濟來源，靠其妹多多少少給其一點生活費來
      維持生活等節，業據被告徐堉仁自承甚明（見原審卷第39
      頁），其當時經濟狀態並不寬裕，無固定收入來源，尚靠
      其妹支應生活費，豈有可能僅為個人施用之目的，除同意
      「阿欽」以28萬元債務抵償甲基安非他命價金外，再一次
      拿出8 萬元向「阿欽」購買近20公克海洛因之理；故觀以
      上情，被告徐堉仁顯為牟利而向「阿欽」大量販入海洛因
      。而被告徐堉仁持有每公克海洛因之成本約4267元（8 萬
      元÷18.75 公克≒4267元），其以每公克5000元之價格出
      售予鍾振全，其有賺取其中差價之獲利，至屬明確。
（五）承上各節，被告徐堉仁係基於賺取差價之營利意圖，先後
      3 次販賣海洛因予鍾振全之事證，亦臻明確，其此部分犯
      行，實堪認定。
三、關於如事實欄三所示被告徐堉仁、李美吟共同販賣海洛因予
    陳金進部分，訊據被告徐堉仁固坦承有與陳金進聯絡後，委
    託李美吟攜帶海洛因外出交付予前來拿取海洛因之白錦蓉，
    並要李美吟帶回白錦蓉交付之5000元款項等事實，被告李美
    吟亦坦承有該持交海洛因、取款5000元之事實，惟其2 人均
    矢口否認有何販賣海洛因予陳金進之行為。被告徐堉仁辯稱
    ：伊之前與陳金進合資購買海洛因，尚未拿給陳金進，故託
    李美吟拿給白錦蓉，並向白錦蓉收5000元回來，又當時陳金
    進欠伊1 萬多元賭債，伊在案發前兩天遇到陳金進，向陳金
    進催討賭債，陳金進說可以先還伊5000元，但要伊把先前合
    資購買的海洛因給他，伊才想到叫李美吟去向白錦蓉拿錢並
    順便交之前合購的毒品等語；其辯護人另辯稱略以：依原判
    決計算被告徐堉仁取得海洛因之成本為平均每公克4267元，
    而自白錦蓉身上起獲之海洛因重1.73公克，成本價達7381元
    ，顯不相當等語。另被告李美吟辯稱：伊不知道徐堉仁係要
    販賣海洛因等語；其辯護人另辯稱略以：被告李美吟雖知悉
    受託持交者為毒品海洛因，然無證據證明其知悉徐堉仁轉售
    圖利之意圖，及徐堉仁與陳金進間之交易關係等語。經查：
（一）有關此部分交付海洛因、收取款項之事實，經被告徐堉仁
      於偵查中自承：伊認識「阿忠」（即陳金進），不認識白
      錦蓉，伊有遇到陳金進，要將海洛因給陳金進，案發當天
      早上白錦蓉打電話來稱在三峽交流道附近，伊表示伊喝醉
      ，會請女友李美吟拿過去，伊即直接將1 包海洛因以塑膠
      袋分裝好，交給李美吟，叫李美吟將手機帶著，並叫李美
      吟記得要跟對方拿5000元回來等語（見偵字第3379號卷一
      第207 至208 頁），被告李美吟亦於偵查中自承：徐堉仁
      是交付海洛因給伊，伊係受徐堉仁之託，持徐堉仁所交付
      之電話回撥，詢問白錦蓉所在，並在白錦蓉之車上，將上
      開海洛因丟給白錦蓉，白錦蓉則給其5000元等情節（見偵
      字第3379號卷二第11至12頁），及於原審訊問時陳稱：徐
      堉仁只是要伊跟對方收9000元，但該女子僅拿給伊5000元
      ，伊不知為何如此，伊想說回去後再問徐堉仁等語（見原
      審聲羈字第67號卷第7 頁反面）。另參以：
    1.此部分查獲之經過，係因臺北市政府警察局刑警大隊員警
      到新莊監控某販毒場所，察覺陳金進、白錦蓉出入該處，
      隨即對陳金進、白錦蓉駕駛之車輛進行行動蒐證，發現白
      錦蓉單獨駕車前往三峽復興路上，而目睹白錦蓉、被告李
      美吟有疑似交易毒品之行為，經分批攔查被告李美吟、白
      錦蓉後，在白錦蓉肛門內搜得如附表二編號5 所示之海洛
      因，另在李美吟身上搜得如附表二編號6 所示之現金5000
      元等情，經證人即警員陳豐盛於原審審理中證稱：先前伊
      等跟監鍾振全、徐堉仁的車子，見徐堉仁與白錦蓉的車子
      有見面，跟監的人抄到白錦蓉的車號，27日凌晨3 、4 點
      時，伊等在新莊現場，白錦蓉的車子開過來停在路邊，白
      錦蓉與陳金進一起下車進入該大樓，6 時許僅見白錦蓉一
      人下來開車，伊等就一路跟監，白錦蓉單獨一人開車到三
      峽復興路等待，後來李美吟就開另一部車過來，李美吟下
      車，上白錦蓉的車，往前開約50公尺，伊同事跟監的車輛
      有跟著往前開，開到白錦蓉停車處前面，由擋風玻璃看到
      前二個人可能在交易毒品，李美吟下車徒步走回其停車位
      置，伊等就判斷白錦蓉、李美吟應該在交易毒品，同事回
      報時，來不及逮捕，所以分成二組，一組在高速公路攔下
      白錦蓉，交易購得的海洛因1 包是藏在肛門，是在市刑大
      由女警搜身搜出來的，伊這組則在李美吟手上扣到交易的
      5000元等語明確（見原審卷二第187 至190 頁），足堪為
      本件交付海洛因、收取款項之佐證。
    2.警員於分別攔下被告李美吟、白錦蓉後，自白錦蓉肛門內
      搜得海洛因1 包，另在李美吟身上搜得現金5000元、行動
      電話1 支等情，經被告李美吟、證人白錦蓉陳述甚明，並
      有搜索扣押筆錄、扣案物品目錄表在卷可稽（見偵字第33
      79號卷一第17至20、24至28頁）；此部分查扣之粉末1 包
      ，驗前淨重1.73公克（另空包裝袋0.37公克）經送鑑驗結
      果，確含海洛因成分（驗餘淨重1.69公克，純度69.48%，
      純質淨重1.2 公克），有法務部調查局濫用藥物實驗室99
      年3 月5 日調科壹字第00000000000 號鑑定書1 份在卷可
      參（見偵字第3379號卷二第118 頁），並有扣案如附表二
      編號5 所示海洛因可資為佐；故被告徐堉仁確有委由李美
      吟將海洛因交付代陳金進前來取貨之白錦蓉，並收取5000
      元之事實，已堪認定。
（二）被告徐堉仁雖辯稱所託被告李美吟交付者，係其先前與陳
      金進合資購買之海洛因等語，然查：
    1.關於如何與陳金進合資購買海洛因，被告徐堉仁前於99年
      1 月27日偵訊時供稱：係購買總價8000元之海洛因，其與
      陳金進一人出4000元等語（見偵字第3379號卷一第207 頁
      ）；嗣於99年1 月28日原審聲押庭時，則改稱：交付海洛
      因之原因係陳金進一個月前欠伊1 萬3000多元，欠錢的同
      一天，伊在去陳金進家賭博前，陳金進打電話給伊說要合
      資買1 萬6000元之海洛因，一人8000元，伊買了之後去陳
      金進家時，尚有其他朋友已在賭博，伊賭到一半又臨時有
      事先走，之後才想到集資的毒品沒有分給陳金進，陳金進
      又因當天有在賭桌上向伊借錢，導致一陣子均不敢與伊連
      絡，故伊一直未將海洛因交給陳金進，兩天前陳金進在中
      和區○○路附近被伊遇到，說過兩天叫女友拿錢還伊，99
      年1 月27日陳金進之女友打電話給伊，問伊如何碰面，伊
      表示人在三峽，當天伊剛好有喝酒，掛電話後，拿1 包海
      洛因給伊女友李美吟，請李美吟拿給陳金進之女友，並告
      知對方會給5000元，請李美吟順便帶回來等語（見原審聲
      羈字第67號卷第10頁正、反面）；於原審99年8 月19日審
      理中，則稱：其與陳金進約好集資後，約上游到陳金進住
      處樓下等，伊就下樓拿錢給對方，並將海洛因拿上來等語
      （見原審卷二第151 頁反面），就合資購買毒品之數額為
      何，陳述前後反覆，歧異甚大；對其與陳金進如何約定合
      資，亦有在電話中、在陳金進住處之別；另被告徐堉仁所
      稱接到電話即先購買甲基安非他命再赴陳金進住處等語，
      與其在警詢中所稱：伊與他人合資購買毒品，都是大家一
      起各自拿出現金，由伊收齊後再去購買回來等情（見偵字
      第4735號卷第11頁），亦有不符。
    2.另證人陳金進於原審審理時證稱：有一次在伊家中賭博，
      知道徐堉仁要去買海洛因，徐堉仁說要去拿之後再回來，
      伊說幫伊拿一下，一人出一半，伊知道徐堉仁要拿1 錢是
      1 萬6000元，就拿8000元給徐堉仁，那天徐堉仁回來時，
      伊還在賭博，後來不知什麼事情，徐堉仁就先走了，所以
      伊那天沒拿到毒品，那天徐堉仁拿毒品回來後，伊因為賭
      博輸錢，有向徐堉仁借1 萬3000元，事後伊怕徐堉仁向伊
      要錢，就沒有向徐堉仁要求要拿毒品，後來徐堉仁遇到伊
      ，問伊先前欠的1 萬多元怎麼辦，伊說伊還錢、先前合資
      買的毒品要不要給伊，徐堉仁說好，後來沒幾天，徐堉仁
      打電話給伊，問伊不是說要還錢嗎，伊說好，就叫白錦蓉
      拿錢去，伊怕徐堉仁跟伊要錢，所以不想自己去，伊只有
      跟白錦蓉說拿錢去還賭債，因為伊想說徐堉仁是敷衍伊等
      語（見原審卷二第181 頁）。則其2 人係如何合意集資購
      買毒品，證人陳金進所稱在其家中與被告徐堉仁討論合資
      購買毒品等語，與被告徐堉仁所述係在前往陳金進家途中
      接獲陳金進電話告知一節，大相逕庭；又係何人先起意購
      買毒品，被告徐堉仁所稱因接獲陳金進電話，始起意合資
      購買海洛因，與證人陳金進表示因聞被告徐堉仁要去買海
      洛因，始表示要一起合買，並不相同。另關於購買毒品之
      過程，被告徐堉仁所稱伊先去買毒品，之後才去陳金進家
      賭博等語，與證人陳金進所述徐堉仁賭博至一半，暫離前
      往買毒品，後又再返回等情，亦有所出入。而證人陳金進
      所稱：伊認為徐堉仁不會把海洛因交給伊，所以並未交代
      白錦蓉此事等語（見原審卷二第183 頁），與證人白錦蓉
      於偵查中證稱：陳金進當天有交代拿5000元到三峽還人家
      ，對方會拿一包東西，要把東西帶回來等語（見偵字第33
      79號卷二第197 頁），亦不相符。
    3.又以被告徐堉仁所述，其係在前往陳金進住處途中，接獲
      陳金進電話稱要合資購買海洛因，即先前往買妥，再赴陳
      金進住處等語，顯為陳金進先行墊付毒資；其又稱當日陳
      金進另在牌桌上向伊借款1 萬3000元，因其當天賭博至一
      半，即有事先行離去，則陳金進並未就該毒品實際出資，
      被告徐堉仁不惟墊資為陳金進購入毒品，其後又借予陳金
      進1 萬3000元，均未為索討即行離去，事後陳金進即為躲
      債而避不見面一個多月，是被告徐堉仁已有1 萬3000元未
      能索回，縱使其在路上偶遇陳金進而為追討，陳金進亦表
      示先還款5000元，該金額連償還陳金進在牌桌上所借之1
      萬3000元猶有未足，此前陳金進又避不見面，被告徐堉仁
      何有另再交付陳金進未付分文、價值8000元之海洛因，更
      增其本身損失至1 萬6000元（00000 00000＋8000＝1600
      0 ）之可能。再者，被告徐堉仁所辯陳金進係於查獲前一
      個多月向其借賭資1 萬3000元之同1 日，邀其合資購買海
      洛因，如若屬實，推估其時間約在98年12月下旬；而被告
      徐堉仁前於98年11月初，即因意圖營利，以8 萬元向「阿
      欽」購入約18.75 公克即半兩之海洛因，迄99年1 月27日
      為警察查獲時，尚餘有海洛因近15公克（如附表二編號3
      所示），業如前述，尚有甚多庫存，則其縱有供己施用之
      需，本不虞匱乏，並無大費周章再與鍾振全、陳金進等人
      另行合資購買海洛因之必要。據上，足見被告徐堉仁所辯
      與陳金進合資購買毒品一節，其2 人之陳述不僅相互矛盾
      、漏洞百出，且其等自身供述亦有諸多前後不一之處；倘
      若上開事實為該2 人親身經歷，就細節部分或有可能因時
      間過久，記憶淡忘，而有若干出入之處，惟就共同購買毒
      品之價格、在何處約定合資等重要事項，當無有如此重大
      差異之理。況被告徐堉仁被查獲當日上午，甫託交毒品海
      洛因，對其價格及其來龍去脈，更無混淆之理，然被告徐
      堉仁自99年1 月27日被查獲後至同年4 月間，短短數個月
      內供述即有諸多反覆之處，顯見被告徐堉仁所辯上情為推
      諉卸責之詞，證人陳金進所述則為迴護被告徐堉仁之說詞
      ，均不足採信。從而，被告徐堉仁於己身有所不便時，仍
      託被告李美吟前往面交海洛因，既非因合資購買，衡諸被
      告徐堉仁當時之經濟狀況，更無可能為無償提供，其應係
      為牟利意圖而交付海洛因無疑。
    4.而毒品海洛甚為價昂，販毒之人為降低成本，多有於所販
      入之海洛因中摻入其他粉末以為稀釋，再行販出之舉措，
      此觀之於99年1 月27日查獲被告徐堉仁時，扣得其所有之
      海洛因5 包，有呈粉末狀者，亦有呈碎塊狀者，其純度並
      有81.47%、純度67.67%之別，另自白錦蓉身上查獲甫由被
      告徐堉仁於當日上午託由被告李美吟所交付之海洛因1 包
      ，其純度則為69.48%，有法務部調查局濫用藥物實驗室99
      年3 月5 日調科壹字第09923004500 號、第00000000000
      號鑑定書各1 份在卷可考（見偵字第3379號卷二第116 、
      118 頁），益可得證；是被告徐堉仁當日曾持有之海洛因
      即有3 種不同之純度，顯係其於購入海洛因後，各次摻入
      不同份量、比例之其他粉末所致，合於一般販毒者之常態
      ；故被告徐堉仁雖向「阿欽」所販入之海洛因僅約18.75
      公克，然若其摻雜其他粉末後出售予鍾振全、陳金進等人
      ，再加計其於99年1 月27日為警查獲之數量，已逾其自承
      販入時之重量半兩即18.75 公克，並非不合常情，無從以
      之即認被告徐堉仁係與鍾振全、陳金進等人合資購買海洛
      因。
（三）按販賣毒品海洛因係違法行為，非可公然為之，且有其獨
      特之販售通路及管道，並無公定之價格，且可任意分裝或
      增減其份量，而每次買賣之價量，可能隨時依雙方關係深
      淺、當時之資力、需求量及對行情之認知、來源是否充裕
      、查緝鬆嚴、購買者被查獲時供述購買對象之可能風險評
      估等，而為機動調整，故其標準非可一概而論，因之販賣
      之利得，除經坦承犯行，或帳冊價量均臻明確外，委難察
      得實情；然縱未確切查得販賣賺取之實際差價，但除別有
      事證，足認係按同一價格轉讓，確未牟利外，尚難執此即
      認非法販賣之事證有所不足，致知過坦承者難辭重典，飾
      詞否認者反得逞僥倖，而失情理之平。且按多年來政府為
      杜絕毒品氾濫，對於販賣毒品之查緝工作，無不嚴加執行
      ，販賣毒品又係重罪，設若無利可圖，衡情一般持有毒品
      之人當無輕易將所持有之海洛因轉售他人而甘冒於再次覓
      上游購買時，而有被查獲移送法辦之危險之理；毒品屬政
      府嚴予查緝之違禁物，大量攜帶或保存，均有被警查緝而
      罹重刑之風險，若單純施用，當無鋌而走險，大量購入之
      必要；被告徐堉仁費心甘冒被警查獲及重罪之風險，涉險
      以8 萬元向「阿欽」販入半兩海洛因在先，其復存有前述
      經濟之壓力，上開海洛因對被告徐堉仁而言，屬價值極高
      之物品，若將該等海洛因無償轉讓他人施用，不僅易啟後
      患，且購買成本無法攤還，經濟壓力無法紓解，被告徐堉
      仁應無任意無償提供他人之可能，其於路上巧遇陳金進後
      ，即委由被告李美吟送交毒品，如非有利可圖，何以致此
      ？顯見其轉手之間，有相當之差價利益可圖，且被告徐堉
      仁復備有電子磅秤，顯有販賣牟利之意圖甚明；故被告李
      美吟於原審訊問時陳稱：徐堉仁要伊跟對方收9000元，但
      該女子僅拿給伊5000元，伊不知為何如此等語（見原審聲
      羈字第67號卷第7 頁反面），顯示被告徐堉仁係與陳金進
      約定以9000元為交易價格，堪採為真。而被告徐堉仁以8
      萬元向「阿欽」購買半兩之海洛因，若均未經摻入其他粉
      末稀釋，其持有之海洛因成本為每公克約4267元，已如前
      述；而被告李美吟甫將海洛因交付予白錦蓉，旋為警查獲
      並扣得該包海洛因之驗前淨重為1.73公克，業經鑑驗如前
      ，如以上開成本計算，其價格約為7382元（4267元×1.73
      公克＝7382元），則被告徐堉仁以9000元出售予陳金進，
      自有所獲利；如其所交付之海洛因並經稀釋，當可賺取更
      多差價，是被告販賣海洛因予陳金進具有營利之意圖一節
      ，應可認定。至買賣雙方就交易毒品之份量、價金達致協
      議，並已交付毒品，其販賣行為即已既遂，至其價金有否
      同時收取，或是否完全收取，應無礙於其等交易行為之成
      立，故被告徐堉仁先將海洛因交付陳金進，並收取部分之
      價金即5000元，其販賣行為已屬既遂。
（四）被告李美吟雖辯稱其不知被告徐堉仁託交之海洛因係販賣
      予陳金進等語，然查，其非惟受託交付海洛因，尚同時收
      取部分價金，與一般販賣之一手交錢一手交貨行為相當，
      其所為已符合販賣毒品之構成要件行為。且被告李美吟本
      身亦沾染毒癮多時，此自其於92年間因施用第一級毒品海
      洛因經送觀察、勒戒後，經執行完畢釋放出所，又於釋放
      後5 年內再施用第一級毒品海洛因及第二級毒品甲基安非
      他命，經判處有期徒刑9 月、5 月，應執行有期徒刑11月
      ，其提起上訴後，經本院撤銷原判決，改處有期徒刑6 月
      、5 月，定應執行有期徒刑8 月，其復再犯施用第一級毒
      品海洛因、第二級毒品甲基安非他命等罪，經原審判決確
      定，有本院被告前案紀錄表可按，是被告李美吟對於毒品
      之交易並非陌生，對於所持交之海洛因份量及被告徐堉仁
      囑其所收取之款項9000元具有對價關係，亦應有所認知。
      被告李美吟嗣雖改稱被告徐堉仁告知伊要的是賭債等語（
      見原審卷二第192 、193 頁），然參以被告李美吟於99年
      1 月28日偵訊中係稱：伊男友徐堉仁叫伊去找白錦蓉收錢
      ，伊上白錦蓉的車子，白錦蓉就交5000元給伊等語（見偵
      字第3379號卷一第194 頁），另於99年3 月3 日偵訊中，
      亦僅陳稱徐堉仁沒說要收多少錢，白錦蓉係將5000元交給
      伊等語（見偵字第3379號卷貳第11至12頁），及於99年1
      月28日原審法院為羈押庭訊問時，僅稱徐堉仁只是要其收
      9000元，但該女子僅拿給伊5000元，伊不知為何如此等語
      （見原審聲羈字第67號卷第7 頁反面），另於99年3 月10
      日原審訊問時，僅稱：徐堉仁叫伊跟白錦蓉拿錢，沒有說
      要拿多少，伊過去後，白錦蓉就給伊5000元等語（見原審
      卷一第43頁），均未陳稱受被告徐堉仁之託收取者為賭債
      ，如其受託於交付海洛因時，順道收取賭債，其於前開供
      述時，應有所言及而無不加釐清之理，顯見其當時毫無代
      為收取賭債之認知；被告李美吟嗣後改稱係收取賭債云云
      ，無非係與被告徐堉仁串飾圖卸之詞，不足為採。被告李
      美吟於交付海洛因之同時，並收取部分價金，自應與被告
      徐堉仁同負販賣毒品之責。
（五）綜上各節，被告徐堉仁、李美吟共同販賣海洛因予陳金進
      之事證，已臻明確，其等此部分犯行，均堪認定。
四、論罪科刑部分：
    查海洛因、甲基安他命分別係毒品危害防制條例第2 條第2
    項第1 款、第2 款所規範之第一級、第二級毒品，故：
（一）核被告徐堉仁所為如事實欄一所示之行為，係犯毒品危害
      防制條例第11條第4 項之持有第二級毒品達一定數量以上
      罪。至被告徐堉仁雖同時犯有同條例第10條第2 項之施用
      第二級毒品罪，惟持有甲基安非他命之純質淨重超過20公
      克所涉毒品危害防制條例第11條第4 項加重持有第二級毒
      品罪之法定刑，較同條例第10條第2 項之施用第二級毒品
      罪為重，參諸98年5 月20日修正之毒品危害防制條例，既
      將同屬持有毒品行為之處罰依數量多寡而分別以觀，顯見
      立法乃係有意以持有毒品數量作為評價持有毒品行為不法
      內涵高低之標準，並據此修訂持有毒品罪之法定刑，俾使
      有所區隔；故行為人持有毒品數量達法定標準以上者，相
      較於僅持有少量毒品之不法內涵較高，法定刑亦隨之顯著
      提升，該行為不法內涵已非施用毒品行為所得涵蓋，故本
      諸行為不法內涵高低行為判斷標準，認被告徐堉仁施用毒
      品之輕行為，已為持有超過法定數量毒品之重行為所吸收
      ，不另論擬。起訴意旨認被告徐堉仁此部分係犯毒品危害
      防制條例第10條第2 項罪嫌，尚有未洽，爰依法變更起訴
      法條。
（二）另核被告徐堉仁所為如事實欄二(一)至(三)、三所示販賣海洛
      因予鍾振全、陳金進之行為，均係犯毒品危害防制條例第
      4 條第1 項之販賣第一級毒品罪；被告徐堉仁意圖營利而
      向「阿欽」販入海洛因之行為，應與其第一次販賣海洛因
      予鍾振全之行為合併論以一罪。又被告徐堉仁於事實欄二
      (一)所示販入海洛因後、售出前、於事實欄二(二)、(三)、三所
      示售出海洛因前後，持有毒品海洛因之低度行為，分別為
      各該次販賣之高度行為所吸收，不另論罪；被告徐堉仁所
      為如事實欄三部分，與被告李美吟有犯意之聯絡及行為之
      分擔，為共同正犯。
（三）被告徐堉仁所犯上開各罪，其犯意個別、行為互殊，應予
      分論併罰。
（四）核被告李美吟所為如事實欄三所示之行為，係犯毒品危害
      防制條例第4 條第1 項之販賣第一級毒品罪；其於售出前
      持有被告徐堉仁所託交該小包毒品海洛因之低度行為，應
      為販賣之高度行為所吸收，不另論罪；又其與被告徐堉仁
      有犯意之聯絡及行為之分擔，為共同正犯。
（五）查販賣第一級毒品罪之法定刑為「死刑或無期徒刑；處無
      期徒刑者，得併科新臺幣1000萬元以下罰金」，然同為販
      賣第一級毒品之人，其原因動機不一，犯罪情節未必盡同
      ，或有大盤毒梟者，亦有中、小盤之分，甚或僅止於吸毒
      者友儕間為求互通有無之有償轉讓者亦有之，其販賣行為
      所造成危害社會之程度自屬有異，法律科處此類犯罪，所
      設之法定最低本刑卻同為「無期徒刑，得併科新臺幣1000
      萬元以下罰金」，不可謂不重。於此情形，倘依其情狀處
      以相當之有期徒刑，即足以懲儆，並可達防衛社會之目的
      者，自非不可依客觀之犯行與主觀之惡性二者加以考量其
      情狀，是否有可憫恕之處，適用刑法第59條之規定酌量減
      輕其刑，期使個案裁判之量刑，能斟酌至當，符合比例原
      則。查本件被告徐堉仁販賣第一級毒品海洛因之次數為4
      次，販賣數量與價格非鉅，被告李美吟則因受被告徐堉仁
      所託而參與其中1 次交易，均與大量出售第一級毒品以賺
      取巨額利潤者，顯有區別，以被告徐堉仁、李美吟2 人情
      節論，惡性尚非重大不赦，相較於毒品危害防制條例第4
      條第第1 項之法定本刑，均屬情輕法重，在客觀上足以引
      起一般之同情，尚有堪資憫恕之處，本院認依被告徐堉仁
      、李美吟2 人情狀，處以相當之有期徒刑即足以懲儆，並
      可達防衛社會之目的，爰適用刑法第59條規定，就被告徐
      堉仁、李美吟2 人所犯販賣第一級毒品罪部分，皆酌量減
      輕其刑。
五、撤銷改判部分：
    原判決就被告徐堉仁關於如事實欄一、三、販賣毒品予林勝
    雄部分、被告李美吟關於如事實欄三部分，分別據以論科，
    固非無見，然查：（一）被告徐堉仁如事實欄一所示之施用
    毒品犯行，應為其持有超過一定數量毒品之犯行所吸收，如
    前所述，原判決漏未論及；（二）如事實欄三所示被告徐堉
    仁、李美吟共同販賣海洛因部分，原審就被告徐堉仁部分未
    認定尚有共同正犯李美吟，於被告李美吟部分論以單純持有
    第一級毒品之罪，均有未合；（三）被告徐堉仁被訴販賣毒
    品予林勝雄部分，不能證明其犯罪，如後所述，原判決對該
    等部分竟為有罪之諭知，亦嫌速斷，無可維持。公訴人不服
    原判決關於被告李美吟持有毒品部分，提起上訴，認應構成
    販賣毒品之行為，為有理由，應由本院就被告李美吟上開部
    分予以撤銷改判。另被告徐堉仁不服原審判決關於如事實欄
    一、三部分及被訴販賣海洛因、甲基安非他命予林勝雄部分
    ，提起上訴，其中就如事實欄一所示施用甲基安非他命部分
    ，被告徐堉仁爭執原判決有量刑過重之不當，惟該施用毒品
    部分為輕行為，已為持有一定數量以上毒品之重行為所吸收
    ，如前所述；另就如事實欄三部分，被告徐堉仁執前開各詞
    否認犯罪，本院關於該部分事實之認定，已一一列舉事證及
    說明如前，被告徐堉仁否認犯罪各詞，俱無理由；其餘關於
    被訴販賣毒品予林勝雄部分之否認犯罪，為有理由，原判決
    於前揭部分，並有上開所指其餘可議之處，應由本院就被告
    徐堉仁關於如事實欄一、三及被訴販賣毒品予林勝雄部分暨
    被告李美吟關於如事實欄三部分，均予以撤銷改判。爰審酌
    被告徐堉仁前因施用毒品案件經觀察、勒戒、強制戒治，且
    又再犯並經法院判處罪刑確定，竟不知戒絕毒癮，再度施用
    第二級毒品甲基安非他命，且持有遠逾法定標準之大量甲基
    安非他命、其此部分犯後坦承犯行之態度、施用毒品係戕害
    自身健康之損害；另其正值青壯之年，不思以正當途徑賺取
    金錢，且明知海洛因係法律所列管之毒品，非法販賣，對於
    國民健康及社會秩序之影響甚鉅，為國法所厲禁，並經政府
    、媒體廣為宣導，猶漠視法令禁制，為一己私利而多次販賣
    海洛因，危害他人身心健康，並助長毒品氾濫；另被告李美
    吟明知被告徐堉仁係從事毒品之交易，仍受其委託，代為交
    貨、取款，促使毒品之散布，亦應受非難，並考量被告徐堉
    仁、李美吟之犯罪動機、目的、手段、智識程度、生活狀況
    、販賣毒品之數量、所得之金額、所生之危害程度等一切情
    狀，就被告徐堉仁量處如主文第2 項所示之刑（即附表一編
    號1 、5 所示），另就被告李美吟量處如主文第3 項所示之
    刑。
六、上訴駁回部分：
    原審就事實欄二(一)至(三)部分，本於同上見解，適用毒品危害
    防制條例第4 條第1 項、第18條第1 項前段、第19條第1 項
    ，刑法第11條、第59條等規定，並審酌被告徐堉仁正值青壯
    ，不思以正當途徑取得金錢，明知海洛因危害非輕，竟販賣
    予鍾振全，危害他人身心健康，助長毒品泛濫，及其犯後之
    態度、智識程度、生活狀況等一切情狀，分別量處有期徒刑
    18年及為相關沒收從刑之諭知，經核認事用法均無違誤，量
    刑亦稱允當。被告徐堉仁不服原判決關於事實欄二(一)至(三)部
    分，提起上訴，其上訴意旨除同前開辯詞外，另略以：此部
    分何以非屬接續犯等語。惟查，刑法於94年2 月2 日修正公
    布，自95年7 月1 日施行，其中刪除第56條所定之連續犯規
    定之修正說明：「對繼續犯同一罪名之罪者，均適用連續犯
    之規定論處，不無鼓勵犯罪之嫌，亦使國家刑罰權之行使發
    生不合理之現象。」、「基於連續犯原為數罪之本質及刑罰
    公平原則之考量，爰刪除有關連續犯之規定。」等語，即係
    將本應各自獨立評價之數罪，回歸本來就應賦予複數法律效
    果之原貌。就刑法修正施行後多次施用毒品之犯行，採一罪
    一罰，始符合立法本旨；故刑法修正施行後多次販賣毒品之
    犯行，除符合接續犯之要件外，應一罪一罰，合併定其應執
    行之刑；又接續犯之認定，行為人所為之各行為間，在時間
    、空間上，均應受「緊密連接」之規範，並非毫無時空之限
    制，否則無以避免法律修正前，僅因概括犯意，即可連綿數
    年之久，而可適用連續犯規定論處，不無鼓勵犯罪之嫌之弊
    端，應非修法之本旨；被告徐堉仁已否認販賣毒品犯行，亦
    未提出其各次販賣毒品行為有何接續之證據，且其此部分販
    賣海洛因行為分別發生在99年1 月1 日、2 日、5 日，無論
    時、空，均非緊密連接，殊無論以接續犯之可能，綜論以接
    續一罪，亦非遏止當前毒品氾濫應有之策，故本件被告徐堉
    仁各次販賣海洛因予鍾振全之犯行，無從以接續犯論之。其
    餘如何認定被告徐堉仁有如事實欄二(一)至(三)所示之販賣海洛
    因予鍾振全之犯行，本院已列舉其事證及詳述其理由如上，
    此部分上訴亦無理由，應予駁回。並就被告徐堉仁上開撤銷
    改判各罪與上訴駁回各罪所處之有期徒刑部分，定其應執行
    之刑。
七、沒收部分：
（一）如附表二編號1 所示之甲基安非他命12包（驗餘淨重合計
      397.34公克，另含直接包覆上開甲基安非他命之塑膠袋12
      個），係被告徐堉仁持有之毒品，應依毒品危害防制條例
      第18條第1 項規定，於如附表一編號1 之罪刑項下宣告沒
      收銷燬。另直接包覆毒品之塑膠袋，因已沾有所包覆之毒
      品，無法析離，故一併沒收銷燬之（以下包裝之塑膠袋均
      同）。
（二）扣案如附表二編號2 所示之行動電話1 支，為被告徐堉仁
      所有並持與「阿欽」聯繫販入海洛因所用之物，於被告徐
      堉仁第一次販賣第一級毒品海洛因（即如附表一編號2 ）
      之罪刑項下，依毒品危害防制條例第19條第1 項前段規定
      宣告沒收。至該行動電話內置之0000000000門號晶片卡，
      經被告徐堉仁陳明係友人「小高」借其使用，故不併為宣
      告沒收。
（三）按以營利為目的販入毒品，經多次販賣後，持有剩餘毒品
      被查獲，其各次販賣毒品行為，固應併合處罰，惟該持有
      剩餘毒品之低度行為，應僅為最後一次販賣毒品之高度行
      為所吸收，不另論罪；則就該查獲之剩餘毒品，祇能於最
      後一次之販賣毒品罪宣告沒收銷燬，不得於各次販賣毒品
      罪均宣告沒收銷燬（最高法院97年度台上字第3258號判決
      意旨參照）。扣案附表二編號3 所示之海洛因5 包（驗餘
      淨重合計14.18 公克，另含直接包覆上開海洛因之塑膠袋
      5 個），係被告徐堉仁意圖營利而販入，應依毒品危害防
      制條例第18條第1 項規定，於被告徐堉仁最後一次販賣第
      一級毒品（即如附表一編號5 ）及共犯即被告李美吟之罪
      刑項下宣告沒收銷燬。
（四）扣案如附表二編號4 所示之行動電話1 支，為被告徐堉仁
      所有並由其本人或被告李美吟持與陳金進或白錦蓉聯繫販
      賣海洛因所用之物，於被告徐堉仁、李美吟所犯販賣海洛
      因予陳金進之罪（如附表一編號5 ）項下，依毒品危害防
      制條例第19條第1 項前段規定宣告沒收。至其內所置0000
      000000門號晶片卡經被告徐堉仁陳明係友人「小高」借其
      使用，故不併為宣告沒收，併予說明。
（五）扣案如附表二編號5 所示之海洛因1 包（驗餘淨重1.69公
      克，另含直接包覆上開海洛因之塑膠袋1 個），係被告徐
      堉仁、李美吟共同所為如事實欄三所示販賣予陳金進之毒
      品，惟該毒品既已易手，祇能在該買方犯罪之宣告刑項下
      為沒收銷燬之諭知，尚無列為賣方犯罪從刑之餘地（最高
      法院100 年度台上字第654 號判決意旨參照），故不併為
      宣告沒收銷燬。
（六）扣案如附表二編號6 所示之5000元，係被告徐堉仁、李美
      吟所為共同販賣第一級毒品海洛因予陳金進之犯罪所得，
      應依毒品危害防制條例第19條第1 項前段規定，於該罪（
      如附表二編號5 ）項下宣告其2 人連帶沒收。
（七）扣案如附表二編號7 所示電子秤1 台，係被告徐堉仁所有
      ，經被告徐堉仁供承在卷（見原審卷三第48頁），並為其
      用以販賣毒品所用之物，應依毒品危害防制條例第19條第
      1 項前段規定，於被告徐堉仁全部販賣第一級毒品之罪（
      如附表一編號2 至5 ）、被告李美吟販賣第一級毒品之罪
      （如附表一編號5 ）項下，分別宣告沒收。
（八）其餘扣案物品與本案犯行均無關聯，故皆不為沒收之諭知
      ，併此敘明。
八、無罪部分：
（一）公訴意旨另以：被告徐堉仁於99年1 月25日中午某時許，
      在臺北縣三峽鎮○○路20之2 號5 樓，以近12000 元之代
      價，出售第一級毒品海洛因、第二級毒品安非他命予林勝
      雄而完成交易，因認被告徐堉仁此部分另犯有毒品危害防
      制條例第4 條第1 項之販賣第一級毒品海洛因罪、同條第
      2 項之販賣第二級毒品甲基安非他命罪等語。
（二）按犯罪事實應依證據認定之，無證據不得認定其犯罪事實
      ；又不能證明被告犯罪者，應諭知無罪之判決，刑事訴訟
      法第154 條第2 項、第301 條第1 項分別定有明文。刑事
      訴訟上證明之資料，無論其為直接或間接證據，均須達於
      通常一般之人均不致有所懷疑，而得確信其為真實之程度
      ，始得據為有罪之認定，若其關於被告是否犯罪之證明未
      能達此程度，而有合理懷疑之存在，致使無從形成有罪之
      確信，根據「罪證有疑，利於被告」之證據法則，即不得
      遽為不利被告之認定；其以情況證據（即間接證據）斷罪
      時，尤須基於該證據在直接關係上所可證明之他項情況事
      實，本乎推理作用足以確證被告有罪，方為合法，不得徒
      憑主觀上之推想，將一般經驗上有利被告之其他合理情況
      逕予排除，最高法院76年度台上字第4986號、32年度上字
      第67號等判例意旨亦甚彰明。又施用毒品者所稱向某人購
      買毒品之供述，須補強證據以擔保其供述之真實性，俾貫
      徹刑事訴訟無罪推定及嚴格證明之基本原則；而茲所謂補
      強證據，指其他得證明施用毒品者關於毒品交易之供述真
      實性之相關證據而言，必須與施用毒品者關於毒品交易之
      供述，具有相當程度之關連性，而足使一般人對施用毒品
      者關於毒品交易之供述，並無合理之懷疑存在，而得確信
      其為真實，始足當之，最高法院所著94年度台上字第2033
      號判決意旨參照。
（三）訊據被告徐堉仁堅決否認有交付海洛因或甲基安非他命予
      林勝雄，或與之交易之行為。公訴意旨認被告徐堉仁有此
      部分犯行，無非係以：證人林勝雄供述如附表三所示之海
      洛因1 包、安非他命6 包，係於99年1 月25日在被告李美
      吟住處，以1 萬2000元之代價向被告徐堉仁購買等語，及
      扣案之第一級毒品海洛因、第二級毒品安非他命、電子磅
      秤、分裝袋等，為其論據。然查，證人林勝雄固於99年1
      月27日警詢中供稱：伊向徐堉仁購買甲基安非他命、海洛
      因，每次均直接至徐堉仁住處購買，以1 萬元購買甲基安
      非他命5 公克，另以6000元購買海洛因3 公克，據伊所知
      ，徐堉仁係以販賣海洛因、甲基安非他命為生等語（見偵
      字第3379號卷一第83至84頁）；惟於翌（28）日偵查中，
      證人林勝雄則稱：伊所施用之海洛因、甲基安非他命，均
      係在萬華向「小池」購買，並未向徐堉仁買過毒品等語（
      同前卷第203 頁）；嗣於99年3 月3 日偵訊中，又稱：伊
      持有之海洛因1 包、甲基安非他命6 包，是在被抓的前1
      、2 天，約99年1 月25日中午，到李美吟三峽的住處向徐
      堉仁所購買的，詳細金額忘了，海洛因約3000、4000元，
      數量不知，安非他命買了7 、8 包，約7000、8000元左右
      ，共計1 萬2000元左右，伊只有跟徐堉仁買過這一次，買
      來是要自己施用的等語（見偵字第3379號卷二第15頁）；
      證人林勝雄於本院審理中，則改稱：伊在99年1 月27日被
      警察查獲之毒品安非他命、海洛因，係被抓前兩天即99年
      1 月25日，花1 萬多元跟萬華一位在電動間叫小池的朋友
      買的等語（見本院卷第149 頁）。經查，證人林勝雄於警
      、偵詢中就其所持有毒品來源所為上開不利於被告徐堉仁
      之陳述，為被告徐堉仁所否認，經遍查卷證，並無其他積
      極證據可資補強；而警員於李美吟住處進行搜索時，雖查
      獲在場之林勝雄持有如附表三所示之海洛因、甲基安非他
      命等情，有搜索扣押筆錄、扣案物品目錄表在卷可稽（見
      偵字第3379號卷一第32至35頁），然此僅足證明林勝雄持
      有毒品海洛因、甲基安非他命之事實，與林勝雄關於毒品
      交易之供述，並無關連性，非屬得證明林勝雄關於毒品交
      易之供述真實性之相關證據，尚無從資為林勝雄有關其毒
      品來源之供述之補強證據，進而推斷其來源。則本院仍無
      從僅憑證人林勝雄於警詢、偵查中所為不利於被告徐堉仁
      部分之陳述，即遽認被告徐堉仁確有此部分販賣海洛因、
      甲基安非他命之行為，此部分既不能證明被告徐堉仁犯罪
      ，自應對其被訴販賣第一級毒品海洛因、第二級毒品甲基
      安非他命予林勝雄部分之犯行，為無罪之諭知。
據上論斷，應依刑事訴訟法第368 條、第369 條第1 項前段、第
364 條、第299 條第1 項前段、第300 條、第301 條第1 項前段
，毒品危害防制條例第4 條第1 項、第11條第4 項、第18條第1
項前段、第19條第1 項，刑法第11條、第28條、第59條、第51條
第5 款，判決如主文。
本案經檢察官黃全祿到庭執行職務。
中    華    民    國   100    年    6     月    28    日
                  刑事第十九庭審判長法  官  鄧振球
                                    法  官  潘翠雪
                                    法  官  彭幸鳴
以上正本證明與原本無異。
除持有第二級毒品純質淨重20公克以上部分外，其餘部分如不服
本判決，應於收受送達後10日內向本院提出上訴書狀，其未敘述
上訴之理由者並得於提起上訴後10日內向本院補提理由書（均須
按他造當事人之人數附繕本）「切勿逕送上級法院」。
持有第二級毒品純質淨重20公克以上部分，不得上訴。
                                    書記官  陳靜姿
中    華    民    國   100    年    6     月    28    日
附錄本案論罪科刑適用之法條：
毒品危害防制條例第4 條第1 項、第2 項
製造、運輸、販賣第一級毒品者，處死刑或無期徒刑；處無期徒
刑者，得併科新臺幣2000萬元以下罰金。
製造、運輸、販賣第二級毒品者，處無期徒刑或7 年以上有期徒
刑，得併科新臺幣1000萬元以下罰金。
毒品危害防制條例第10條
施用第一級毒品者，處6 月以上5 年以下有期徒刑。
施用第二級毒品者，處3 年以下有期徒刑。
毒品危害防制條例第11條
持有第一級毒品者，處3 年以下有期徒刑、拘役或新臺幣5 萬元
以下罰金。
持有第二級毒品者，處2 年以下有期徒刑、拘役或新臺幣3 萬元
以下罰金。
持有第一級毒品純質淨重10公克以上者，處1 年以上7 年以下有
期徒刑，得併科新臺幣100萬元以下罰金。
持有第二級毒品純質淨重20公克以上者，處6 月以上5 年以下有
期徒刑，得併科新臺幣70萬元以下罰金。
持有第三級毒品純質淨重20公克以上者，處3 年以下有期徒刑，
得併科新臺幣30萬元以下罰金。
持有第四級毒品純質淨重20公克以上者，處1 年以下有期徒刑，
得併科新臺幣10萬元以下罰金。
持有專供製造或施用第一級、第二級毒品之器具者，處1 年以下
有期徒刑、拘役或新臺幣1萬元以下罰金。
附表一：
┌─┬────┬───────────────────┐
│編│犯罪事實│         所處主刑及從刑               │
│號│販賣對象│                                      │
├─┼────┼───────────────────┤
│1 │如事實欄│徐堉仁持有第二級毒品純質淨重二十公克以│
│  │一所示  │上，處有期徒刑壹年；扣案如附表二編號一│
│  │        │所示之物，均沒收銷燬。                │
├─┼────┼───────────────────┤
│2 │如事實欄│徐堉仁販賣第一級毒品，處有期徒刑拾捌年│
│  │二(一)所示│；未扣案犯罪所得新臺幣伍仟元沒收，如全│
│  │        │部或一部不能沒收時，以其財產抵償之；扣│
│  │ 鍾振全 │案如附表二編號二、七所示之物，沒收。  │
├─┼────┼───────────────────┤
│3 │如事實欄│徐堉仁販賣第一級毒品，處有期徒刑拾捌年│
│  │二(二)所示│；未扣案犯罪所得新臺幣伍仟元沒收，如全│
│  │        │部或一部不能沒收時，以其財產抵償之；扣│
│  │ 鍾振全 │案如附表二編號七所示之物沒收。        │
├─┼────┼───────────────────┤
│4 │如事實欄│徐堉仁販賣第一級毒品，處有期徒刑拾捌年│
│  │二(三)所示│；未扣案犯罪所得新臺幣伍仟元沒收，如全│
│  │        │部或一部不能沒收時，以其財產抵償之；扣│
│  │ 鍾振全 │案如附表二編號七所示之物沒收。        │
├─┼────┼───────────────────┤
│5 │如事實欄│徐堉仁共同販賣第一級毒品，處有期徒刑拾│
│  │三所示  │捌年；扣案如附表二編號三所示之物，均沒│
│  │        │收銷燬；扣案如附表二編號六所示之犯罪所│
│  │ 陳金進 │得新臺幣伍仟元與李美吟連帶沒收；扣案如│
│  │        │附表二編號四、七所示之物，均沒收。    │
│  │        │                                      │
│  │        │李美吟共同販賣第一級毒品，處有期徒刑拾│
│  │        │伍年貳月；扣案如附表二編號三所示之物，│
│  │        │均沒收銷燬；扣案如附表二編號六所示之犯│
│  │        │罪所得新臺幣伍仟元與徐堉仁連帶沒收；扣│
│  │        │案如附表二編號四、七所示之物，均沒收。│
└─┴────┴───────────────────┘
附表二：
┌──┬───────┬───────────────────┐
│編號│扣案物品/數量 │     備                     註        │
├──┼───────┼───────────────────┤
│  1 │甲基安非他命12│1.被告徐堉仁持有之第二級毒品甲基安非他│
│    │包            │  命。                                │
│    │（驗餘淨重合計│2.99年1 月27日於新北市三峽區李美吟住處│
│    │397.34公克，另│  扣得。                              │
│    │含直接包覆上開│3.白色晶體12包（驗前總毛重405.27公克，│
│    │甲基安非他命之│  包裝塑膠袋總重7.8 公克），經抽驗0.13│
│    │塑膠袋12個）  │  公克鑑驗結果，檢出甲基安非他命成分（│
│    │              │  純度99% ，驗前總純質淨重約393.49公克│
│    │              │  ），有內政部警政署刑事警察局99年2 月│
│    │              │  25日刑鑑字第0990015676號鑑定書1 份在│
│    │              │  卷可參（見原審卷一第69頁），故驗餘淨│
│    │              │  重合計為397.34公克（405.27－7.8 －0.│
│    │              │  13＝397.34）。                      │
├──┼───────┼───────────────────┤
│  2 │行動電話1 支（│1.被告徐堉仁所有並向「阿欽」連繫販入海│
│    │不含晶片卡）  │  洛因事宜所用之物。                  │
│    │              │2.原所搭配之0000000000門號，為徐堉仁之│
│    │              │  友人「小高」借其使用，經被告徐堉仁陳│
│    │              │  明在卷（見偵字第4735號卷第10頁），故│
│    │              │  沒收部分不含晶片卡。                │
├──┼───────┼───────────────────┤
│  3 │海洛因5 包    │1.係被告徐堉仁意圖營利而販入之第一級毒│
│    │（驗餘淨重合計│  品海洛因。                          │
│    │14.18 公克，另│2.99年1 月27日於新北市三峽區李美吟住處│
│    │含直接包覆上開│  扣得。                              │
│    │海洛因之塑膠袋│3.送驗其中粉末1 包（空包裝袋重0.25公克│
│    │5 個）        │  ，純度81.47%，純質淨重1.51公克）經鑑│
│    │              │  驗結果，含海洛因成分（驗餘淨重1.85公│
│    │              │  克）；另其中碎塊狀檢品4 包（合計淨重│
│    │              │  12.36 公克，空包裝袋合計重1.52公克，│
│    │              │  純度67.67%，純質淨重8.36公克）含海洛│
│    │              │  因成分（驗餘淨重12.33 公克），有法務│
│    │              │  部調查局濫用藥物實驗室99年3 月5 日調│
│    │              │  科壹字第09923004500 號鑑定書1 份在卷│
│    │              │  可參（見偵字第3379號卷二第116 頁）。│
├──┼───────┼───────────────────┤
│  4 │行動電話1 支（│1.被告徐堉仁所有並用以與陳金進、白錦蓉│
│    │不含晶片卡）  │  聯絡交易海洛因所用之物。            │
│    │              │2.99年1月27日於李美吟身上查獲。       │
│    │              │3.原所搭配之0000000000門號，為徐堉仁之│
│    │              │  友人「小高」借其使用，經被告徐堉仁陳│
│    │              │  明在卷（見偵字第4735號卷第10頁），故│
│    │              │  沒收部分不含晶片卡。                │
├──┼───────┼───────────────────┤
│  5 │海洛因1 包    │1.被告徐堉仁、李美吟販賣予陳金進之毒品│
│    │（驗餘淨重1.69│  。                                  │
│    │公克，另含直接│2.99年1 月27日於白錦蓉身上查獲。      │
│    │包覆上開海洛因│3.送驗粉末1 包（淨重1.73公克，空包裝袋│
│    │之塑膠袋1 個）│  重0.37公克）經鑑驗結果，含海洛因成分│
│    │              │  （驗餘淨重1.69公克，純度69.48%，純質│
│    │              │  淨重1.2 公克），有法務部調查局濫用藥│
│    │              │  物實驗室99年3 月5 日調科壹字第099230│
│    │              │  04490 號鑑定書1 份在卷可參（見偵字第│
│    │              │  3379號卷二第118 頁）。              │
├──┼───────┼───────────────────┤
│  6 │現金5000元    │1.被告徐堉仁、李美吟如事實欄三部分販賣│
│    │              │  海洛因所得。                        │
│    │              │2.99年1 月27日於李美吟身上查獲千元鈔票│
│    │              │  5 張。                              │
├──┼───────┼───────────────────┤
│  7 │電子磅秤1 台  │1.被告徐堉仁所有並供販賣第一級毒品海洛│
│    │              │  因、第二級毒品甲基安非他命所用之物。│
│    │              │2.99年1 月27日於新北市三峽區李美吟住處│
│    │              │  扣得。                              │
└──┴───────┴───────────────────┘
附表三：林勝雄扣案物
┌──┬───────┬───────────────────┐
│編號│扣案物品/數量 │     備                     註        │
├──┼───────┼───────────────────┤
│  1 │海洛因1 包    │1.99年1 月27日於新北市三峽區李美吟住處│
│    │（驗餘淨重2.57│  內，由林勝雄身上扣得。              │
│    │公克，另含直接│2.送驗粉末1 包（淨重2.59公克，空包裝袋│
│    │包覆上開海洛因│  0.38公克）經鑑驗結果，含海洛因成分（│
│    │之塑膠袋1個） │  驗餘淨重2.57公克，純度45.9% 、純質淨│
│    │              │  重1.19公克），有法務部調查局濫用藥物│
│    │              │  實驗室99年3 月5 日調科壹字第09923004│
│    │              │  480 號鑑定書1 份在卷可參（見偵字第33│
│    │              │  79號卷二第117 頁）。                │
├──┼───────┼───────────────────┤
│  2 │甲基安非他命6 │1.99年1 月27日於新北市三峽區李美吟住處│
│    │包            │  內，由林勝雄身上扣得。              │
│    │（驗餘淨重合計│2.送驗白色透明晶體6 包（總毛重8.92公克│
│    │7.69公克，另含│  ，淨重7.72公克）經鑑驗結果，檢出含安│
│    │直接包覆上開甲│  非他命、甲基安非他命成分（驗餘淨重7.│
│    │基安非他命之塑│  69公克），有臺北市政府警察局99年2 月│
│    │膠袋6 個）    │  24日北市鑑毒字第032 號鑑驗通知書在卷│
│    │              │  可參（見偵字第3379號卷二第26頁）。  │
└──┴───────┴───────────────────┘